臺灣高等法院刑事裁定
                                     108年度抗字第2050號
抗  告  人  呂牧宸（原名呂俊龍）)
即 受刑 人        



上列抗告人因聲請定其應執行刑案件，不服臺灣桃園地方法院中
華民國108年11月4日裁定（108年度聲字第3991號），提起抗告
，本院裁定如下：
    主    文
抗告駁回。
    理    由
一、原裁定意旨略以：
    本件受刑人即抗告人呂牧宸(原名呂俊龍)因犯偽造有價證券
    等案件，先後經判決確定如附表，且上開各罪犯罪時間均於
    附表編號2、4所示本院103年度上訴字第2179號判決確定前
    發生，並本院亦為上開案件犯罪事實最後判決之法院；又因
    受刑人請求聲請人就如附表編號6、11所示「不得易科罰金
    之罪」，與如附表編號1至5、7至10、12所示「得易科罰金
    之罪」聲請定應執行刑，有臺灣桃園地方檢察署受刑人是否
    聲請定應執行刑調查表1紙在卷足憑，並經審閱如附表所示
    各該刑事判決書及本院被告前案紀錄表無訛。應依刑法第53
    條、第51條第5款及第50條第2項，定其應執行之刑。經檢察
    官依刑事訴訟法第477條第1項規定聲請定執行刑裁定，審查
    後認為聲請正當，應予准許。爰裁定附表所示各罪所處之刑
    ，應執行有期徒刑12年5月。
二、抗告意旨略以：
  ㈠法律上屬於自由裁定事項，並非蓋無法律性之拘束，在法律
    上有其外部界限及內部界限，前者為法律之具體規定，使法
    院得以具體選擇適當之裁判，後者則為法院為自由裁量時應
    考量法律之目的，法律秩序之理念所在，法院為裁判時，二
    者不得逾越。在數罪併罰有二裁判以上，依刑法第50條規定
    ，應定其應執行刑之案件。法院所謂刑之酌定，固屬自由裁
    量事項，然對於法律之內部界限及外部界限，均應受其拘束
    （最高法院97年度台抗字第513號）。又法院所規定範圍之
    外部性界限外，尚應受比例原則、公平正義原則之規範，謹
    守法律秩序之理念，法律感情及慣例等所規範，目前現階段
    之刑事政策，非祇實現以往報應主義之觀念，尤重在教化功
    能參照（臺灣高等法院98年度抗字第634號裁定）。
  ㈡刑法第56條連續犯之規定，秉於94年2月2日修正公布刪除，
    並於95年7月1日施行，而連續犯之所以廢除，係因實務界對
    於同一罪名確定過寬，所謂概括犯意經常可連續數年之久，
    且在採證上多於寬鬆，致過度擴張連續犯概念併案浮濫，造
    成不公之現象，且抗告人本裁定量刑猶之過重，依現今新法
    實施以來，各法院中對其定應執行之例可參照：
  ⒈最高法院98年台上字第6192號刑事判決，被告所犯27次詐欺
    行為分別判刑合計30年7月，定應執行之刑為4年。
  ⒉臺灣臺中地方法院98年度易字第2067號刑事判決，被告恐嚇
    與詐欺等罪，共116件，判處30年9月，定其應執行有期徒刑
    3年4月。
  ⒊最高法院101年度執丑字第3094號詐欺案件判處10年10月，定
    其應執行有期徒刑1年2月。
  ⒋最高法院106年度抗字第177號，判處24年4月，定其應執行有
    期徒刑15年。
  ⒌本院104年度抗字第64號，判處6年8月，定其應執行有期徒刑
    3年11月。
  ⒍本院105年度抗字第166號，判處3年11月，定其應執行有期徒
    刑2年。
  ㈢應執行之併合刑，亦屬一種「特別的量刑過程」，故其考量
    結果，並非單純表示數罪刑度之總和，而是出於同一行為人
    人格之流露，所以學理上可謂是一種總體概念，而有其獨立
    之意義。合併刑之宣告，則屬一種就犯罪人本身及所犯之各
    種犯罪之綜合判斷；法制上德國刑法第五十四條第一項乃明
    文定：「定併合刑時，應就犯罪人本身及各個犯罪綜合審酌
    之」，我國法制上雖無此明文，但處理上亦得參照。申言之
    ，應執行刑之宣告，並非在法定範圍之內任由法官自由裁量
    ，法官在考量時應注意行為人從其犯數罪所反映之人格特性
    ，及考量刑法目的相關之刑事政策，妥為宣告。再者，國家
    使用刑罰懲罰或矯治犯罪，必須考慮手段之效益，使用過度
    之刑罰，會使邊際效益遞減，未必能達到目的，卻造成犯罪
    管理之過度花費，這正是所謂刑罰經濟之思考。在上述意義
    之下，數罪合併定執行刑之制度，不是技術問題，內部功能
    是依據罪責相當原則，進行充分而不過度評價，外部功能則
    是實現刑罰經濟之功能。
  ㈣抗告人所犯數罪大多屬於相同之犯罪類型，且所侵犯者於併
    合處罰時，其責任非難重複之程度較高，亦非具有不可替代
    性、不可回復性之個人法益等性，及刑法目的相關之刑事政
    策，而過度評價，致罪刑不相當，其裁量權之行使，對於公
    平正義、法律秩序理念及目的之規範已有所違背。另抗告人
    之偽造有價證券之刑，為分案處理。據上，抗告人等罪遭定
    應執行刑12年5月過於苛重，請重新給予合理、公平、從輕
    之裁定，令抗告人有自新的機會，能早日回歸社會、家庭。
三、法律適用之說明：
  ㈠裁判確定前犯數罪者，併合處罰之；數罪併罰，有二裁判以
    上者，依第51條之規定，定其應執行之刑，刑法第50條第1
    項前段、第53條分別定有明文。而刑法第51條第5款係規定
    ：數罪併罰，宣告多數有期徒刑者，於各刑中之最長期以上
    ，各刑合併之刑期以下，定其刑期，但不得逾30年。
  ㈡法律上屬於自由裁量事項，尚非概無法律性之拘束，在法律
    上有其外部界限及內部界限。前者法律之具體規定，使法院
    得以具體選擇為適當裁判，此為自由裁量之外部界限。後者
    法院為自由裁量時，應考量法律之目的，法律秩序之理念所
    在，此為自由裁量之內部界限。法院為裁判時，兩者均不得
    有所踰越。在數罪併罰而有二裁判以上，應定其應執行刑之
    案件，法院所為刑之酌定，固屬自由裁量事項，然對於法律
    之內、外部界限，仍均應受其拘束（最高法院92年度台非字
    第187號判決意旨參照）。
四、經查：
  ㈠抗告人犯如附表所示之數罪，經分別判決如附表所示之刑確
    定在案，有前開判決書及本院被告前案紀錄表附卷可稽。茲
    檢察官向原審法院聲請定其應執行刑，經原審審核認聲請為
    正當，依刑法第51條第5款規定，定其附表所示之刑應執行
    刑為有期徒刑12年5月。係在各宣告刑中之最長期有期徒刑3
    年2月以上，各刑合併之刑期有期徒刑21年6月以下（曾定執
    行刑總和之內部界限為12年6月）。且原審係審酌「被告所
    犯如附表所示各罪，其犯罪類型有業務侵占罪、詐欺罪、偽
    造文書、偽造有價證券及公司法之未繳納股款罪，犯罪時間
    接近、行為態樣與動機均相同或相類，所侵害之法益並非具
    有不可替代性、不可回復性之個人法益、責任非難之重複程
    度較高，且兼衡細譯附表各罪之法律目的及各該犯罪事實間
    之關聯性、受刑人違反之嚴重性、數罪所反應受刑人之人格
    特性與傾向、對受刑人施以矯正之必要性、所犯數罪為整體
    非難評價，及貫徹刑法量刑公平正義理念之內部限制等因素
    綜合判斷，並因刑罰之科處，應以行為人責任為基礎，考量
    人之生命有限，刑罰對受刑人造成之痛苦程度係以其增加而
    生加乘效果，故使用過度之刑罰，恐有邊際效應遞減之不當
    效果等情」，始為定刑。
  ㈡原審所量處之刑既在刑法第51條第5款所定之方法與範圍內，
    從形式上觀察，並未逾越法律外部性界限及定執行刑之恤刑
    目的，亦無違反比例原則、公平正義原則、法律秩序之理念
    及法律之規範目的等內部性界限，尚無從認原裁定有何違法
    或不當之處。況本件抗告人附表所應定執行刑之範圍分別既
    在「有期徒刑3年2月至12年6月」間，原審量處附表所示之
    刑應執行刑為有期徒刑12年5月，合於法律一定之外部性界
    限，復未逾自由裁量之內部性界限，要屬法院裁量職權之適
    法行使，核無不當，且與法律規範之目的、精神、理念及法
    律秩序亦不相違背，自無抗告人所稱過度評價致罪刑不相當
    及定刑過苛之情。
  ㈢至抗告人所稱其他個案審判中量刑之情形，並無拘束本案之
    效力，且非原審所應調查審酌之事項。其抗告意旨請求撤銷
    原裁定為無理由，應予駁回。
據上論斷，應依刑事訴訟法第412條，裁定如主文。
中　　華　　民　　國　　108 　年　　12　　月　　17　　日
　　　　　　　    刑事第七庭    審判長法　官  孫惠琳
                                      法  官  戴嘉清
                                      法  官  吳冠霆
以上正本證明與原本無異。
如不服本裁定，應於收受送達後5日內向本院提出再抗告狀。
                                      書記官  李格瑤
中　　華　　民　　國　　108 　年　　12　　月　　17　　日
附表：
編         號  １ ２ ３ 罪         名  業務侵占 詐欺 偽造文書 宣    告    刑  有期徒刑6月2次 有期徒刑6月 有期徒刑4月4次  犯  罪  日  期  96年10月02日、96年10月10日至96年10月12日間某日 98年04月15日 97年08月04日、98年01月15日、98年01月22日、97年11月20日、97年11月03日 偵查(自訴)機關年  度  案  號  新竹地檢101年度偵緝字第270號等 新竹地檢101年度偵緝字第270號等 新竹地檢101年度偵緝字第270號等 最後事實審   法    院 本院 本院 本院  案    號 103年度上訴字第2179號 103年度上訴字第2179號 103年度上訴字第2179號  判決日期 103年10月15日 103年10月15日 103年10月15日 確定判決   法    院 最高法院 本院 最高法院  案    號 103年度台上字第4335號 103年度上訴字第2179號 103年度台上字第4335號  判決確定日期 103年12月10日 103年10月15日 103年12月10日 是  否  為  得易  科  罰  金之    案    件         是        是        是  備           註  新竹地檢104年度執字第347號 新竹地檢104年度執字第347號 新竹地檢104年度執字第347號   編號1至6經本院104年度聲字第1923號裁定定應執行有期徒刑6年2月   

編         號  ４ ５ ６ 罪         名  詐欺 偽造文書 偽造有價證券 宣    告    刑  有期徒刑4月 有期徒刑3月 有期徒刑3年2月2次  犯  罪  日  期  97年08月13日、97年08月28日 97年10月05日 101年04月06日、101年05月02日 偵查(自訴)機關年  度  案  號  新竹地檢101年度偵緝字第270號等 新竹地檢101年度偵緝字第270號等 桃園地檢102年度偵字第3358號 最後事實審   法    院 本院 本院 本院  案    號 103年度上訴字第2179號 103年度上訴字第2179號 103年度上訴字第2255號  判決日期 103年10月15日 103年10月15日 103年10月15日 確定判決   法    院 本院 最高法院 最高法院  案    號 103年度上訴字第2179號 103年度台上字第4335號 104年度台上字第281號  判決確定日期 103年10月15日 103年12月10日 104年01月28日 是  否  為  得易  科  罰  金之    案    件         是        是        否  備           註  新竹地檢104年度執字第347號 新竹地檢104年度執字第347號 桃園地檢104年度執字第3395號   編號1至6經本院104年度聲字第1923號裁定定應執行有期徒刑6年2月   

編         號  ７ ８ ９ 罪         名  詐欺 詐欺 詐欺 宣    告    刑  有期徒刑4月 有期徒刑3月2次 有期徒刑3月3次  犯  罪  日  期  102年01月15日至102年03月07日 102年02月05日至102年09月04日 102年05月至10月間、102年05月至06月間、102年0916日 偵查(自訴)機關年  度  案  號  桃園地檢103年度偵緝字第1100號 桃園地檢103年度偵緝字第1100號 桃園地檢105年度偵字第2656號 最後事實審   法    院 桃園地院 桃園地院 桃園地院  案    號 105年度簡上字第209號 105年度簡上字第209號 107年度簡字第196號  判決日期 106年10月12日 106年10月12日 107年08月24日 確定判決   法    院 桃園地院 桃園地院 桃園地院  案    號 105年度簡上字第209號 105年度簡上字第209號 107年度簡字第196號  判決確定日期 106年10月12日 106年10月12日 107年09月17日 是  否  為  得易  科  罰  金之    案    件         是        是        是  備           註  桃園地檢107年度執字第600號 桃園地檢107年度執字第600號 桃園地檢107年度執字第15332號   編號7、8應執行有期徒刑6月  編號9、10應執行有期徒刑10月 

編         號  １０ １１ １２ 罪         名  詐欺 偽造有價證券 公司法 宣    告    刑  有期徒刑4月 有期徒刑3年2月3次 有期徒刑4月  犯  罪  日  期  102年08月11日 101年01月29日、101年04月10日、101年05月14日 100年06月24日 偵查(自訴)機關年  度  案  號  桃園地檢105年度偵字第2656號 桃園地檢102年度偵字第12810、22643號 桃園地檢102年度偵字第12810、22643號 最後事實審   法    院 桃園地院 桃園地院 桃園地院  案    號 107年度簡字第196號 103年度訴字第133號 103年度訴字第133號  判決日期 107年08月24日 108年01月10日 108年01月10日 確定判決   法    院 桃園地院 桃園地院 桃園地院  案    號 107年度簡字第196號 103年度訴字第133號 103年度訴字第133號  判決確定日期 107年09月17日 108年02月21日 108年02月21日 是  否  為  得易  科  罰  金之    案    件         是        否        是  備           註  桃園地檢107年度執字第15332號 桃園地檢108年度執字第3496號 桃園地檢108年度執字第3497號   編號9、10應執行有期徒刑10月 應執行有期徒刑4年8月